---
title: "Ergebnisse Erwerbspersonenbefragung"
subtitle: "Welle 1-3"
author: "HE"
date: "11. Dezember 2020"
output:
  rmdformats::readthedown:
    highlight: haddock
    number_sections: no
    toc_depth: 3
    toc_float: true
    self_contained: yes
  html_document:
    toc_depth: '3'
    df_print: paged
---

```{r setup, include=FALSE}
knitr::opts_chunk$set(echo = TRUE)
library(pacman)
p_load(dplyr, ggplot2, kableExtra, DT, stringr)
options(knitr.kable.NA = '')
```

# Einleitung

In diesem Dokument finden Sie die Ergebnisse der ersten drei Wellen der Erwerbspersonenbefragung. 

Klicken Sie im linken Menübereich auf "Ergebnisse", den entsprechenden Wellenbereich und Sie gelangen zu den Variablen dieser Welle. Sie können dann entweder alle Variablen des Blocks durchscrollen, oder aber wieder links im nun aufgeklappten Inhaltsverzeichnis des Bereichs einzelne Variablen ansteuern. Neben den tabellarischen Auswertungen finden Sie dort die Werte- sowie Variablenlabels.  

Zum Anfang gelangen Sie durch Klick auf die erste Ebene des Inhaltsverzeichnis (z.B. "Ergebnisse"). 

```{r, include=F, cache=F}

Ergebnis <- readRDS("./Output/Ergebnisse_2020-12-11.rds")

```

# Ergebnisse


```{r, eval=T, echo=F, results="asis", cache=T}

for(b in names(Ergebnis$Varnames)) {
  
  # Überschrift
  if(b == "lfdn__1") cat(paste0("## ", "Welle I", "  \n"))
  if(b == "lfdn_W2__2") cat(paste0("## ", "Welle II", "  \n"))
  if(b == "lfdn_W3__3") cat(paste0("## ", "Welle III", "  \n"))
  
  # Variablenname
  cat(paste0("### ", b, "  \n"))
  cat("  \n")
  
  # Variablenlabel
  lab <- Ergebnis$Label[[b]] 
  
  cat(paste0("#### Variablenlabel: ", lab, "  \n"))
  #cat("  \n")
  
  # Wertelabels
  labs <- Ergebnis$Labels[[b]] 
  
  cat(paste0("#### Wertelabels:", "  \n"))
  
  if(!is.null(Ergebnis$Labels[[b]]) & length(Ergebnis$Labels[[b]])>0) {
    cat("  \n")  
    print(kable(labs))
    cat("  \n") 
  }
  
  if(is.null(Ergebnis$Labels[[b]]) | length(Ergebnis$Labels[[b]])==0) {
    cat("(keine)  \n") 
    cat("  \n") 
  }
  
  if(!is.null(Ergebnis$Tabelle[[b]])) {
    cat(paste0("#### Tabelle:", "  \n"))
    
    Ergebnis$Tabelle[[b]][,2]<- str_remove(pull(Ergebnis$Tabelle[[b]][,2]), "\\(.\\) ")
    tab <- 
      Ergebnis$Tabelle[[b]] %>%
  
    kbl(digits=2) %>%
       row_spec(1, bold = T, color = "white", background = "#D7261E") %>%
    kable_styling(bootstrap_options = c("striped", "hover", "condensed"), 
                  font_size = 11, fixed_thead=T) #%>%
      #scroll_box(height="500px", fixed_thead=T)  
    print(tab)
    cat("  \n")  
    cat("  \n") 
    
   
  }
  
}

```


