---
title: "Ergebnisse Erwerbspersonenbefragung"
subtitle: "Welle 1-3, Längsschnitt"
author: "HE"
date: "17. Dezember 2020"
output:
  rmdformats::readthedown:
    highlight: haddock
    number_sections: no
    toc_depth: 3
    toc_float: true
    self_contained: yes
  html_document:
    toc_depth: '3'
    df_print: paged
---

<style> 
ol {

font-size: 16px; 
margin-left: 0px;
padding-left: 0px;

}

ol li {

margin-left: 0px;
margin-left: 0px;
padding-left: 0px;

}

</style>

```{r setup, include=FALSE}
knitr::opts_chunk$set(echo = TRUE)
library(pacman)
p_load(dplyr, ggplot2, kableExtra, DT, stringr, openxlsx)
options(knitr.kable.NA = '')
```

# Einleitung

In diesem Dokument finden Sie die Ergebnisse der ersten drei Wellen der Erwerbspersonenbefragung im Wellenvergleich. Gravierende Unterschiede (d.h., wenn in einer Kategorie mehr als 5% Abweichungen zwischen Wellen festgestellt werden), sind rot hinterlegt.

Klicken Sie im linken Menübereich auf "Ergebnisse" und Sie gelangen zu den Variablen. Neben den tabellarischen Auswertungen finden Sie dort die Werte- sowie Variablenlabels.  

Zum Anfang gelangen Sie durch Klick auf die erste Ebene des Inhaltsverzeichnis (z.B. "Ergebnisse"). 

# Zusammenfassung

Wenn man sich die gravierendsten Veränderungen über den betrachteten Zeitraum ansieht (April - Juni - Anfang November) ansieht, lassen sich vier Typen von Entwicklungen im betrachteten Zeitraum feststellen:

1. Veränderungen zwischen April und Juni, die bis November konstant blieben: 
    + Im April arbeiteten 27% überwiegend im Homeoffice, im Juni nur noch 16% und im November(!) 14%.
    + Vor allem zwischen April und Juni gab es (gefühlt) negative Auswirkungen der Coronakrise auf die Einkommen.
    + Die Zustimmung zu den Coronamaßnahmen hat zwischen Welle 1 und 2 abgenommen und die Ablehnung ist in Welle 3 etwa gleich geblieben.  

2. Veränderungen, die erst zwischen Juni und November erkennbar wurden:
    + Die Zufriedenheit mit dem Krisenmanagement der Bundesregierung nahm erst in Welle 3 deutlich ab.
    + Der Anteil von Personen, die nach der Krise so häufig im Homeoffice arbeiten wollen wie während der Krise, wächst (erst ab Welle 2 gefragt). Mit etwas Phantasie kann man auch feststellen, dass in Welle 3 weniger Personen sagen, dass die Grenzen zwischen Arbeit und Freizeit im Homeoffice verschwimmen und dass sie ständig erreichbar seien.
    + Weiterbildung in der Krise: Deutliche Zunahme in Welle 3 (erst ab Welle 2 gefragt)
    + Einstellungen: wenig Veränderung, deutliche Abnahme der Zustimmung zu "Ich kann mir vorstellen, dass die Pandemie von Eliten benutzt wird, um die Interessen von Reichen und Mächtigen durchzusetzen"
    + Anteil der Personen mit Jobwechsel bei den Unter-30-Jährigen ist in Welle 3 gestiegen.   
  
3. Veränderungen zwischen Welle 1 und 2 mit Verstärkung in Welle 3: 
    + Arbeitszeitreduktion wegen Kinderbetreuung nahm stetig zu.
    + Verteilung Kinderbetreuung: Verstärkung zu Lasten von Frauen in allen Wellen.  
  
4. Verbesserungen zwischen Welle 1 und 2 mit Umkehr in Welle 3:
    + Die Hilfsmaßnahmen wurden in Welle 2 zunehmend als "ausreichend" betrachtet, in Welle 3 nicht mehr. 
    + Belastungsgefühle durch Coronakrise nahmen erst ab, dann wieder (leicht) zu
    + Sorgen, z.B. um Gesundheit, nahmen erst ab, dann wieder (stark) zu.  

```{r, include=F, cache=F}

Ergebnis <- readRDS("./Output/Laengsschnittse_2020-12-17.rds")

abgleich <- read.xlsx(
  "./Abgleich/2020-12-17_Erwerbspersonenbefragung_Abgleich-Welle123.xlsx", 
  startRow=2
)

names(abgleich) <- c("n1", "l1", "n2", "l2", "n3", "l3", "erh", "iden", "anm")

```

# Ergebnisse


```{r, eval=T, echo=F, results="asis", cache=T}

namen <- names(Ergebnis$Varnames)
unikate <- unique(str_remove(names(Ergebnis$Varnames), "_t.*"))
unikate <- unikate %>% as_tibble() %>% mutate(s = case_when(
  str_detect(value, "^[[AF]]") ~ 1,
  str_detect(value, "^[[C]]") ~ 2,
  str_detect(value, "^[[B]]") ~ 3,
  str_detect(value, "^[[SD]]") ~ 4)) %>%
  arrange(s) %>%
  pull(value)


for(b in unikate[!unikate=="Faktor_w123"]) {
  
  waves <- str_remove(str_extract(b, "_w[[:digit:]].*"), "_w")
  waves <- unlist(str_split(waves, ""))
  waves <- as.numeric(waves)
  
  # Überschrift
  if(b == "F1_w12") cat(paste0("## ", "Arbeitssituation", "  \n"))
  if(b == "C4_w23") cat(paste0("## ", "Einstellungen", "  \n"))
  if(b == "B2_w23") cat(paste0("## ", "Konsum", "  \n"))
  if(b == "SC1_w123") cat(paste0("## ", "Screening und Demographie", "  \n"))
  
   namen <- which(abgleich$n1 == str_remove(b, "_w.*") | abgleich$n2 == str_remove(b, "_w.*"))[1]
   
  # Variablenname
  cat(paste0("### ", str_remove(b, "_w.*"), " (",  
          str_remove(paste0(abgleich[namen, paste0("l", waves[1])]), "^[^\\s]*\\s"), ")",
          "  \n"))
  cat("  \n")
  
  
 
  # Erhoben in
  
  
   cat(paste0("#### Erhoben in den Wellen:  \ ", paste(waves, collapse=", "), "  \n"))
  cat("  \n")
  
  cat(paste0("#### Variablennamen:  \n ", paste(abgleich[namen, paste0("n", waves)], collapse=", "), "  \n"))
  cat("  \n")
  
  
  
  # Variablenlabel
  
  #for(j in waves) {
  lab <- paste(paste0(abgleich[namen, paste0("l", waves)], " (Welle ", waves, ")"), collapse=", ")
  
  cat(paste0("#### Variablenlabel:  \n", lab, "  \n"))
  cat("  \n")
  
  #}
  
  # Wertelabels
  labs <- Ergebnis$Labels[[paste0(b, "_t", waves[1])]] 
  
  cat(paste0("#### Wertelabel:", "  \n"))
  
  if(!is.null(Ergebnis$Labels[[paste0(b, "_t", waves[1])]]) & length(Ergebnis$Labels[[paste0(b, "_t", waves[1])]])>0) {
    cat("  \n")  
    print(kable(labs))
    cat("  \n") 
  }
  
  if(is.null(Ergebnis$Labels[[paste0(b, "_t", waves[1])]]) | length(Ergebnis$Labels[[paste0(b, "_t", waves[1])]])==0) {
    cat("(keine)  \n") 
    cat("  \n") 
  }
  
  for(j in waves) {
  if(!is.null(Ergebnis$Tabelle[[paste0(b, "_t", j)]])) {
    cat(paste0("#### Tabelle Welle ", j, ": ", "  \n"))
    
    Ergebnis$Tabelle[[paste0(b, "_t", j)]][,2]<- str_remove(pull(Ergebnis$Tabelle[[paste0(b, "_t", j)]][,2]), "\\(.\\) ")
    
    rows <- NULL
    if(j > min(waves)) {
      
      wb <- waves[which(waves == j)-1]
      num <- 0
      
        
        for(l in 1:nrow(Ergebnis$Tabelle[[paste0(b, "_t", j)]])) {
          
          k <- ncol(Ergebnis$Tabelle[[paste0(b, "_t", j)]])
          
          diff <- as.numeric(Ergebnis$Tabelle[[paste0(b, "_t", j)]][l,5:k])-
            as.numeric(Ergebnis$Tabelle[[paste0(b, "_t", wb)]][l,5:k])
          
          diff <- sum(abs(diff), na.rm=T)/length(diff)
          
          
          if(!is.na(diff) & diff > 0 & all(!(c("Minimum", "Maximum") %in% names(Ergebnis$Tabelle[[paste0(b, "_t", wb)]])))) {
          perc <- diff/(sum(Ergebnis$Tabelle[[paste0(b, "_t", wb)]][l,5:k], na.rm=T)/(k-4))
          #perc <- 0
          
          
          if((perc >= 0.1) & (diff >= 0.05)) {
            num <- num+1
rows[num] <- l
#cols[num] <- k
          
          
          }
        }
        
      }
      if(!is.null(rows)) rows <- unique(rows)
     # if(!is.null(rows)) cols <- unique(cols)
      
    }
    
    tab <- 
      Ergebnis$Tabelle[[paste0(b, "_t", j)]] %>%
  
    kbl(digits=2, escape=F) %>%
       row_spec(1, bold = T) %>%
    kable_styling(bootstrap_options = c("striped", "hover", "condensed"), 
                  font_size = 11, fixed_thead=T) #%>%
      #scroll_box(height="500px", fixed_thead=T)  
    
    if(!is.null(rows)) {
      for(m in rows) {
      tab <- tab %>%
        row_spec(m, bold = T, color = "white", background = "#fc2008") 
      }
        
      
    }
    print(tab)
    cat("  \n")  
    cat("  \n") 
    
  }
   
  }
  

cat("*****")
cat("  \n") 
  
  
}

```


