---
title: "Erwerbspersonenbefragung"
subtitle: "Ergebnisse zum Homeoffice - Daten für PM"
author: "Helge Emmler"
date: "`r format(Sys.time(), '%d. %B %Y')`"
output:
  rmdformats::readthedown:
    highlight: haddock
    number_sections: no
    toc_depth: 3
    toc_float: true
    self_contained: yes
  html_document:
    toc_depth: '3'
    df_print: paged
---

```{r setup, include=FALSE}
knitr::opts_chunk$set(echo = TRUE)
```

```{r, include=F}
if (!("pacman" %in% installed.packages()[, 1])) install.packages("pacman")
library(pacman)
p_load(haven, dplyr, stringr, tidyr, ggplot2, gridExtra, kableExtra)
```

# Ergebnisse

In diesem kurzen Dokument werden nur die Zahlen berichtet, die für die geplante Pressemitteilung von Bedeutung sind.



```{r, cache=F, echo=F, message=F, warning=F}
# Analyse ausführen und so Workspace laden
source("master.R", encoding = "UTF-8")
```

## Fallzahl und Zeitraum

Es wurden `r nrow(dat)` Erwerbspersonen vom `r min(dat$Interviewtag)` bis zum `r max(dat$Interviewtag)` befragt.

## Verteilung Homeoffice (Entwicklung)

```{r, echo=F, message=F, warning=F, fig.height=8, out.width = "120%"}

ho %>% 
  mutate(Homeoffice = x) %>%
  select(Homeoffice, apr, jun, nov, dec, jan) %>%
   kbl() %>%
  kable_styling(bootstrap_options = c("striped", "hover", "condensed", "responsive"), full_width = F)



```

## Potenzial Homeoffice

```{r, echo=F, message=F, warning=F, fig.height=8, out.width = "120%"}

potenzial %>% 
  mutate(Einschätzung = x) %>%
 select(Einschätzung, anteil) %>%
   kbl() %>%
  kable_styling(bootstrap_options = c("striped", "hover", "condensed", "responsive"), full_width = F)



```
 
## "Zwang" zur Betriebsratsarbeit

Unter allen Erwerbstätigen, die ihre Tätigkeit für vollständig oder großteils für Homeoffice-tauglich befinden (`r round(sum(pot[1:2, 2]))` %),  arbeiten rund `r round(sum(betr[1, 2]))` % ausschließlich oder überwiegend im Betrieb. Von diesen würden `r round(ho_wunsch2[3,2])` % gerne weniger im Betrieb arbeiten als derzeit. Von diesen geben `r round(ho_wunsch2_zwang[1,2])` % an, ihr Arbeitgeber lasse ihren Wunsch nicht zu. 

Kurzum: `r round(sum(pot[1:2, 2])/100 * betr[1, 2]/100 * ho_wunsch2[3,2]/100, digits=2)*100` % arbeiten im Betrieb, würden gerne weniger im Betrieb arbeiten, ihre Tätigkeit lässt das auch zu. Das liegt zu `r round(ho_wunsch2_zwang[1,2])` % am Arbeitgeber. 

## Zukunft Homeoffice

`r zukunft[1,2]` % derer, die ganz oder teilweise im Homeoffice arbeiten, möchten auch weiter so im Homeoffice arbeiten. `r zukunft[2,2]` % möchten weniger von zu Haus aus arbeiten und `r zukunft[3,2]` % gar nicht. 